【裁判字號】    94,易,1149
【裁判日期】    950127
【裁判案由】    竊盜
【裁判全文】
臺灣臺南地方法院刑事判決              94年度易字第1149號
    公  訴  人  臺灣臺南地方法院檢察署檢察官
    被      告  乙○○
上列被告因竊盜案件，經檢察官提起公訴（九十四年度偵字第一
四三七九號），被告於準備程序進行中就被訴事實為有罪之陳述
，經告知簡式審判程序之旨，並聽取公訴人、被告之意見後，本
院合議庭裁定由受命法官獨任進行簡式審判程序，判決如下：
    主    文
乙○○於夜間侵入住宅竊盜，累犯，處有期徒刑柒月。
    犯罪事實
一、乙○○因無業而缺錢花用，竟意圖為自己不法之所有，於九
    十四年十一月二十三日夜間八時三十分許，趁丙○○○位於
    臺南縣佳里鎮○○路一○○號住宅大門未上鎖，而客廳均無
    人之機會，侵入上址（侵入住宅部分未據告訴），徒手竊取
    丙○○○放置客廳桌上之現金新臺幣（下同）一萬一千七百
    三十元元（其中一千元券計十張、五百元券計二張、一百元
    券計七張、十元硬幣計三枚），得手時，適為丙○○○所僱
    請之員工鄭良輝自屋後倉庫搬運物品至客廳發覺呼喊，乙○
    ○隨即奪門逃逸。嗣經警據報循線於同日晚間十時三十分許
    ，在同縣鎮○○街一八號前查獲，乙○○即主動將上開竊得
    之財物交出（已經發還丙○○○）。
二、案經臺南縣警察局佳里分局報請臺灣臺南地分法院檢察署檢
    察官偵查起訴。
    理    由
一、訊據被告乙○○對於上揭時地，進入證人即被害人丙○○○
    之住宅，徒手竊取客廳桌上為丙○○○所有之現金一萬一千
    七百三十元等情自白不諱，復有現場目擊證人鄭良輝於警詢
    時證述：當時伊在佳里鎮○○路一○○號協助伊老闆娘到後
    面倉庫搬東西要上車，剛好到客廳時，伊看到一名叫「俊德
    」之男子，趁客廳無人時，侵入徒手竊取伊老闆娘放在客廳
    桌上的現金一萬元左右，伊見狀就喊作什麼，那名男子手拿
    著錢拔腿就跑，伊就趕緊跟老闆娘說桌上的錢被偷，老闆娘
    就報警處理，伊見竊賊騎乘腳踏車逃離現場等語（見臺南縣
    警察局佳里分局南縣佳警偵字第○九四一○○○一七四號卷
    第十六頁至第十七頁）明確，並經警以三名不同人士之照片
    令其指認無訛，有臺南縣警察局佳里分局指認犯罪嫌疑人紀
    錄表一紙（見上開警卷二十八頁）附卷可參，證人即被害人
    丙○○○於警詢時證述：九十四年十一月二十三日晚間八時
    許，在佳里鎮○○路一○○號遭竊，當時伊是把錢放在家中
    客廳辦公桌上，去廁所拿東西回來便不見了，共損失一千元
    鈔十張、五百元鈔二張、一百元鈔七張、十元硬幣三枚，因
    為那是剛收到的貨款且是伊經手算過，所以伊能記得清楚，
    伊員工鄭良輝說有看到乙○○把放在桌上的錢拿走（見上開
    警卷第十一頁至第十五頁）等語；且被告亦於警詢時自承：
    伊至證人丙○○○家中，看到客廳電燈亮著，且大門未上鎖
    ，伊就「直接進入」，發現客廳沒人，桌上放有金錢，伊一
    時貪念便徒手將桌上的金錢全數竊走等語（見上開警卷第六
    頁、第九頁），足見被告當時確未經證人丙○○○之同意，
    即擅自進入其上開住處竊取財物。被告雖仍陳稱伊前去證人
    丙○○○之住處係要向他借錢買東西云云，然其在警詢時亦
    供述被警員查獲時，警員告知伊涉嫌竊取證人丙○○○之財
    物，伊便自行由褲子右方口袋內提出竊取尚未花用之贓款，
    扣除伊自己的二百六十五元外，經伊清點共有現金一萬一千
    七百三十元，伊是要借錢買檳榔等語（見上開警卷第九頁）
    ，惟被告身上既然尚有二百餘元，已足供其購買檳榔，又何
    須向丙○○○借貸金錢，況證人丙○○○之住處並非開放空
    間或公眾得出入之場所，被告上開亦供陳證人丙○○○之住
    處客廳當時電燈亮著等語，自係有人在內，縱被告與證人丙
    ○○○相識且係前往尋訪借錢，亦應徵得屋內之人同意方得
    進入，反之，被告之真意若係向證人丙○○○借錢，則其至
    丙○○○住處門口時，亦應先叫喚丙○○○，竟未經證人丙
    ○○○之同意即行進入竊取錢財，被告確有於夜間侵入住宅
    竊盜之犯意甚明，復有贓物認領保管單一份、現場照片四張
    在卷可稽，被告犯行，洵堪認定。
二、核被告所為，係犯刑法第三百二十一條第一項第一款之夜間
    侵入住宅竊盜罪。又被告前於九十一年間因竊盜案件，經臺
    灣高等法院臺南分院以九十一年度上易字第一○五○號判處
    有期徒刑十月確定，於九十二年十月三十一日執行完畢出監
    ，有臺灣臺南地方法院檢察署刑案資料查註紀錄表及臺灣高
    等法院被告前案紀錄表各一份在卷可按，其於有期徒刑執行
    完畢後，五年內再犯有期徒刑以上之罪，為累犯，應依刑法
    第四十七條之規定加重其刑。爰審酌被告犯罪之動機係為貪
    圖小利、犯罪手段尚屬平和、所生危害非鉅、竊盜之次數僅
    有一次及犯後頗具悔意、態度良好等一切情狀，量處如主文
    所示之刑示懲。
據上論斷，應依刑事訴訟法第二百七十三條之一第一項、第二百
九十九條第一項前段，第三百二十一條第一項第一款、第四十七
條，判決如主文。
本案經檢察官甲○○到庭執行職務。
中    華    民    國    95    年    1     月    27    日
                  刑事第二庭    法  官  陳賢德
以上正本證明與原本無異。
如不服本判決，應於收受送達後10日內向本院提出上訴書狀（應
附繕本）。
                                書記官  王志銘
中    華    民    國    95    年    1     月    27    日
附錄論罪科刑法條：
中華民國刑法第三百二十一條第一項第一款
犯竊盜罪而有左列情形之一者，處六月以上、五年以下有期徒刑
：
一  於夜間侵入住宅或有人居住之建築物、船艦或隱匿其內而犯
    之者。


司法院資訊處製作；財團法人民間司法改革基金會備份。
